臺灣南投地方法院刑事裁定
110年度聲字第720號
聲  請  人  臺灣南投地方檢察署檢察官
受  刑  人  陳瑞峰

                    籍設雲林縣○○鎮○○路0 號（雲林○○○○○○○○）

上列聲請人因受刑人數罪併罰有二裁判以上，聲請定其應執行之
刑（110年度執聲字第348號），本院裁定如下：
    主  文
陳瑞峰所犯如附件所示之罪，應執行有期徒刑壹年。
    理  由
一、聲請意旨略以：受刑人陳瑞峰因犯竊盜等案件，先後經判決
    確定如附件，應依刑法第50條第1項、第2項、第53條及第51
    條第5款，定其應執行之刑，爰依刑事訴訟法第477條第1項
    規定聲請裁定等語。
二、按依刑法第53條及第54條應依刑法第51條第5款至第7款之規
    定，定其應執行之刑者，由該案犯罪事實最後判決之法院之
    檢察官，聲請該法院裁定之；次按裁判確定前犯數罪者，併
    合處罰之。但有下列情形之一者，不在此限：一、得易科罰
    金之罪與不得易科罰金之罪。二、得易科罰金之罪與不得易
    服社會勞動之罪。三、得易服社會勞動之罪與不得易科罰金
    之罪。四、得易服社會勞動之罪與不得易服社會勞動之罪。
    前項但書情形，受刑人請求檢察官聲請定應執行刑者，依第
    51條規定定之；數罪併罰，有二裁判以上宣告多數有期徒刑
    者，於各刑中之最長期以上，各刑合併之刑期以下，定其刑
    期，但不得逾30年，刑事訴訟法第477條第1項、刑法第50條
    第1項、第2項、第51條第5款、第53條分別定有明文。又按
    數罪併罰中之一罪，依刑法規定得易科罰金，若因與不得易
    科之他罪併合處罰結果而不得易科罰金時，原可易科部分所
    處之刑，自亦無庸為易科折算標準之記載（司法院大法官釋
    字第144號解釋參照）。
三、查受刑人前因犯如附件各編號所示之罪，經本院分別判處如
    附件所示之刑確定。而受刑人上揭所犯，其中如附件編號1
    至3所示之各罪，前經本院以110年度聲字第533號裁定定應
    執行有期徒刑8月，經抗告後，繼經臺灣高等法院臺中分院
    以110年度抗字第1410號裁定駁回抗告而確定。又受刑人已
    具狀請求檢察官就附件編號1、2、4所示得易科罰金之罪與
    附件編號3所示不得易科罰金之罪聲請定應執行刑，此有臺
    灣南投地方檢察署刑法第50條第1項但書案件是否請求定應
    執行刑調查表1份附卷可稽。茲檢察官聲請定其應執行之刑
    ，本院審核卷附如附件所示案件之刑事判決書、臺灣高雄地
    方檢察署檢察官執行指揮書（甲）及臺灣高等法院被告前案
    紀錄表等件後，認聲請為正當，爰依前揭規定，併參酌各判
    決所載之論罪理由及受刑人所犯各罪之性質等情狀，暨考量
    受刑人以書面陳述意見略以：從輕量刑，祈惠賜自新等語，
    此有受刑人之刑事陳述意見書1份附卷可參（見本院卷第59
    至61頁），定其應執行之刑。至受刑人主張附件編號2、4屬
    同一案件之想像競合犯，應從一重處斷云云，惟附件編號2
    、4所示之罪，犯罪之時間、地點及對象並不相同，自無想
    像競合犯之適用，且此屬實體上審判之事項，並非定應執行
    刑程序中得予審酌，是受刑人此部分所指，顯有誤認，併此
    敘明。
四、依刑事訴訟法第477條第1項，刑法第50條第1項但書、第2項
    、第53條、第51條第5款，裁定如主文。
中　　華　　民　　國　　111 　年　　1 　　月　　19　　日
　　　　　　　　　刑事第四庭  法　官　孫  于  淦    
以上正本證明與原本無異。
如不服本裁定，應於送達後5日內，向本院提出抗告狀。
　　　　　　　　　　　　　　　書記官　林  佩  儒
中　　華　　民　　國　　111 　年　　1 　　月　　19　　日